【裁判字號】    97,交簡上,174
【裁判日期】    971231
【裁判案由】    過失傷害
【裁判全文】
臺灣板橋地方法院刑事判決           97年度交簡上字第174號
上  訴  人  臺灣板橋地方法院檢察署檢察官
被      告  甲○○
上列上訴人因被告甲○○過失傷害案件，不服本院97年度交簡字
第162 號中華民國97年6 月10日第一審判決（聲請簡易判決處刑
案號：96年度偵字第26931 號），提起上訴，本院管轄之第二審
合議庭判決如下：
    主    文
原判決撤銷。
甲○○犯過失傷害罪，處拘役伍拾伍日，如易科罰金，以新台幣
壹仟元折算壹日。
    事    實
本院認定之犯罪事實與原審相同，除補充「甲○○考領有普通重
型機車駕駛執照」外，其餘均引用附件原審簡易判決書之記載。
    理    由
壹、程序部分：
    按被告以外之人於審判外之陳述，雖不符前4 條之規定，而
    經當事人於審判程序同意作為證據，法院審酌該言詞陳述或
    書面陳述作成時之情況，認為適當者，亦得為證據，刑事訴
    訟法第159 條之5 定有明文；其立法理由在於傳聞證據未經
    當事人之反對詰問予以核實，乃排斥其證據能力。惟當事人
    如放棄對原供述人之反對詰問權，於審判程序表示同意該等
    傳聞證據可作為證據，此時，法院除認該傳聞證據欠缺適當
    性外，自可承認其證據能力。經查，關於本案屬於審判外陳
    述之傳聞證據，公訴人、被告甲○○於審判程序均同意作為
    證據，且經本院審酌該證據作成情況均無不適當之情形，是
    依上開規定，認得作為本案證據。
貳、實體部分：
一、檢察官及被告對於原判決之證據、理由（除自首減刑是否妥
    當與量刑之審酌外）均無意見，故除關於自首、量刑，及證
    據另補充「被告於本院審理時之自白、本院民國97年9 月15
    日勘驗筆錄、被告駕駛執照、行政院國軍退除役官兵輔導委
    員會臺北榮民總醫院（下稱榮民總醫院）97年11月26日北總
    神字第0970023926號函暨所附華語失語症評量表各1 份、現
    場監視錄影光碟1 片。」外，其餘茲引用附件原審簡易判決
    書之記載。
二、檢察官循告訴人侯益籐請求上訴，則以被告雖符合自首要件
    ，然犯後態度惡劣、復未與告訴人達成和解，原審予以減輕
    其刑不當，且告訴人受有重傷，被告過失情節重大，量刑顯
    然過輕，指摘原判決不當。經查：
  (一)被告於肇事後即留在現場等候，嗣後並向到場處理之警員承
    認其為肇事人而自首，並接受裁判等情，有卷附道路交通事
    故肇事人自首情形記錄表1 份可憑（見偵卷第24頁），是被
    告符合自首要件，要無爭議；又上訴意旨雖指訴被告於案發
    後曾辱罵告訴人乙○○云云，惟依卷內資料尚無證據可佐，
    自無從遽為認定。且被告因該事故僅受有手腳擦傷，並非因
    傷無法離開，係為救護告訴人緣故，而留待現場等情，並經
    被告於警詢供述明確（見偵卷第7 頁），參以其自始均坦承
    犯行，並願意賠償，僅因雙方金額差距過大，致無法達成和
    解等情，有歷次筆錄可稽（見偵卷第33、34頁、原審卷第21
    頁、本院卷第24頁），堪認被告之自首並非出於情勢所迫，
    而係出於內心悔悟之故。是以，原審據以減輕其刑，核無違
    誤，爰依刑法第62條前段規定減輕其刑。
  (二)按稱重傷者，謂下列傷害：三毀敗或嚴重減損語能、味能或
    嗅能。四毀敗或嚴重減損一肢以上之機能。六其他於身體或
    健康，有重大不治或難治之傷害，刑法第10條第4 項第3 、
    4 、6 款分別定有明文。查告訴人侯益籐因被告本案過失傷
    害行為，受有創傷性顱內出血、右側肩峰閉鎖性骨折等傷，
    有榮民總醫院診斷證明書可證，又告訴人所受前開傷害經治
    療後，除頭暈外行動尚可，且評量結果，失語症為93/1 00
    ，智力為28/30 ，均屬尚可等情，則有榮民總醫院上開回函
    暨所附華語失語症評量表可證，足見告訴人並無前述重傷之
    情形存在。
  (三)按刑事審判旨在實現刑罰權之分配正義，而刑罰之量定，為
    求個案裁判之妥當性，法律固賦與法院裁量權，但此項裁量
    權之行使，並非漫無標準，仍應依刑法第57條所列各款規定
    事項，審酌行為人及其行為等一切情狀，為整體之評價，使
    輕重得宜，罰當其罪，以契合社會之法律感情。經查，被告
    近視卻未配戴眼鏡即駕車，導致視線不清，判斷力減損，又
    已發現告訴人侯益籐步行於其前方，卻未禮讓其優先通行，
    反意圖穿越而加速行駛，終致肇事，使以正常速度步行、幾
    乎已經穿越中正路185 巷之告訴人無端遭受撞擊等情，業經
    被告供述明確（見偵查卷第6 頁、見本院卷第24頁），並經
    本院勘驗案發當時錄影光碟屬實（見本院卷第28至32頁），
    足見被告過失情節重大，並應就本案撞擊之發生負全責。是
    原審量處其拘役40日，顯屬過輕。
  (四)告訴人謂其受有重傷，及原審就被告自首予以減輕其刑均有
    不當，而請求檢察官上訴，固屬無據；惟原審既有檢察官上
    訴理由所稱之量刑過輕情形，自應由本院將原判決撤銷改判
    。
三、本院審酌被告未配戴眼鏡即駕車，又未禮讓行人優先通行，
    復未採取必要之安全措施，因而造成告訴人侯益籐受傷及遺
    留後遺症，過失程度極為嚴重，且未與告訴人達成和解賠償
    其損失；惟念其犯後即坦承犯行，願賠償告訴人新台幣130,
    000 元（保含保險金部分），然因雙方對賠償數額仍有歧見
    ，致無法達成和解，及被告之素行、告訴人傷勢等一切情狀
    ，量處如主文所示之刑，並諭知易科罰金之折算標準，以示
    懲儆。
據上論斷，應依刑事訴訟法第455 條之1 第3 項、第369 條第1
項前段、第364 條、第310 之1 第2 項、第299 條第1 項前段，
刑法第284條第1項前段、第62條前段、第41條第1項前段，刑法
施行法第1條之1，判決如主文。
本案經檢察官彭聖斐到庭執行職務。
中    華    民    國    97    年    12    月    31    日
                    交通法庭    審判長法  官  彭全曄
                                      法  官  陳正昇
                                      法  官  洪珮婷
以上正本證明與原本無異。
不得上訴。
                                      書記官  陳永訓
中    華    民    國    97    年    12    月    31    日
附錄本案論罪科刑法條全文：
中華民國刑法第284條第1 項：
因過失傷害人者，處6 月以下有期徒刑、拘役或5 百元以下罰金
，致重傷者，處1 年以下有期徒刑、拘役或5 百元以下罰金。


司法院資訊處製作；財團法人民間司法改革基金會備份。
